臺灣臺南地方法院民事裁定
                                   111年度消債清字第23號
聲  請  人
即  債務人  黃必丞  


上列當事人因消費者債務清理事件聲請清算，本院裁定如下：
    主  文
債務人黃必丞自民國111年5月20日17時起開始清算程序；並命司
法事務官進行本件清算程序。
    理  由
一、按債務人不能清償債務或有不能清償之虞者，得依消費者債
    務清理條例所定更生或清算程序，清理其債務；債務人對於
    金融機構負債務者，在聲請更生或清算前，應向最大債權金
    融機構請求協商債務清償方案，或向其住、居所地之法院或
    鄉、鎮、市、區調解委員會聲請債務清理之調解；協商或調
    解成立者，債務人不得聲請更生或清算，但因不可歸責於己
    之事由，致履行有困難者，不在此限；法院開始清算程序之
    裁定，應載明其年、月、日、時，並即時發生效力；法院裁
    定開始更生或清算程序後，得命司法事務官進行更生或清算
    程序；必要時，得選任律師、會計師或其他適當之自然人或
    法人一人為監督人或管理人，消費者債務清理條例第3條、
    第151條第1項、第7項、第83條第1項、第16條第1項分別定
    有明文。
二、本件聲請意旨略以：聲請人即債務人黃必丞現從事建築工地
    、環保車輛交通安全指揮暨臨時清潔工之工作，每月薪資收
    入約為新臺幣(以下同)10,000元，除此薪資收入外，名下尚
    有國泰人壽保險股份有限公司（下稱國泰人壽保險公司）、
    台灣人壽保險股份有限公司（下稱台灣人壽保險公司）之保
    單2紙，然累積債務總金額已達15,991,329元，均為無擔保
    或無優先權之債務，債務人有不能清償債務之情事，前已提
    出財產及收入狀況說明書、債權人清冊及債務人清冊，以書
    面向臺灣橋頭地方法院（下稱橋頭地院）聲請債務清理之調
    解，請求與最大債權金融機構即遠東國際商業銀行股份有限
    公司（下稱遠東銀行）共同協商債務清償方案，而遠東銀行
    雖提供「分180期、利率0%、月繳17,041元」之還款方案，
    惟債務人尚有資產管理公司及多位民間債權人之債務無法納
    入協商，且債務人每月收入扣除個人基本生活費用15,076元
    後，實無力負擔任何還款方案，以致調解不成立，爰依上開
    規定，提出前置調解不成立證明書、財產及收入狀況說明書
    、債權人清冊、債務人清冊，聲請清算等語。
三、按債務人對於金融機構負債務者，在聲請更生或清算前，應
    向最大債權金融機構請求協商債務清償方案，或向其住、居
    所地之法院或鄉、鎮、市、區調解委員會聲請債務清理之調
    解。債務人為前項請求或聲請，應以書面為之，並提出財產
    及收入狀況說明書、債權人及債務人清冊，及按債權人之人
    數提出繕本或影本，消費者債務清理條例第151條第1、2項
    分別定有明文。查債務人曾於民國110年7月8日向橋頭地院
    聲請債務清理之調解，惟因債務人尚有積欠資產管理公司及
    多位民間債權人之債務無法納入協商範圍，致其無法接受遠
    東銀行所提供之「分180期、利率0%、月繳17,041元」之還
    款方案，而調解不成立等情，有橋頭地院110年度司消債調
    字第226號卷宗為證，復經本院依職權函詢遠東銀行查明無
    訛（有遠東銀行111年4月12日民事陳述意見狀在卷可稽），
    足認債務人確已與最大債權銀行踐行前置調解而不成立。
四、債務人主張其現從事建築工地、環保車輛交通安全指揮暨臨
    時清潔工之工作，每月薪資收入約為10,000元乙節，業據其
    提出雇主蘇岳豪名義出具之薪資證明書為憑，堪認為真實。
    又債務人主張其負債總額為15,991,329元，名下尚有國泰人
    壽保險公司、台灣人壽保險公司之保單2紙，而債務人僅係
    一般消費者，未曾從事營業之事實，業據提出債權人清冊、
    債務人清冊、債務人之財產及收入狀況說明書、財團法人金
    融聯合徵信中心查詢當事人綜合信用報告回覆書、財政部高
    雄國稅局鳳山分局107-109年度綜合所得稅各類所得資料清
    單暨全國財產稅總歸戶財產查詢清單、國泰人壽保險公司及
    台灣人壽保險公司保險單、中華民國人壽保險商業同業公會
    保險業通報作業資訊系統資料查詢結果表等為證，並有板橋
    地院110年度司消債調字第226號卷宗、本院依職權調取法務
    部高額壽險資訊連結作業系統查詢債務人之保險資料、債務
    人之勞、健保資料、電子稅務閘門財產所得調件明細表等，
    互核相符，是債務人此部分之主張，亦堪憑採。
五、本院審酌債務人目前每月平均薪資收入為10,000元，而債務
    人自陳其每月個人基本生活費用為15,076元，因該金額未逾
    行政院衛生福利部所公告111年臺南市每人每月最低生活費
    用每人每月為14,230元之1.2倍即17,076元之範圍（參酌消
    費者債務清理條例第64條之2第1項之規定），堪認為合理。
    準此計算，債務人每月收入10,000元扣除其最低生活費15,0
    76元後，已無剩餘，顯無法負擔最大債權人遠東銀行所能提
    供予債務人之最優惠債務清償方案即每月應償還約17,041元
    之債務清償方案，更遑論債務人尚有資產管理公司及多位民
    間債權人之債務需清償，是債務人確已達不能清償債務或有
    不能清償之虞之程度。
六、綜上所述，依債務人之收入財產及必要生活支出之情形，已
    達不能清償債務或有不能清償之虞之程度，而債務人僅係一
    般消費者，未曾從事營業，且債務人曾向法院聲請債務清理
    之調解，請求與最大債權金融機構遠東銀行協商債務清償方
    案，惟調解不成立，復經本院查無消費者債務清理條例第6
    條第3項、第8條或第82條第2項所定駁回清算聲請之事由存
    在，則債務人聲請清算，應屬有據，爰裁定如主文所示。
中　　華　　民　　國　　111 　年　　5 　　月　　20　　日
                  民事第二庭  法  官  洪碧雀
以上正本係照原本作成。
本裁定不得抗告。
本裁定已於111年5月20日17時公告。
中　　華　　民　　國　　111 　年　　5 　　月　　20　　日
                              書記官  林政良